【裁判字號】    95,中簡上,404
【裁判日期】    950818
【裁判案由】    竊盜
【裁判全文】
臺灣臺中地方法院刑事判決           95年度中簡上字第404號
上  訴  人  臺灣臺中地方法院檢察署檢察官
被      告  戊○○
                    （
上上訴人因被告竊盜案件，不服本院臺中簡易庭九十五年度中簡
字第一三五三號中華民國九十五年六月二日第一審簡易判決（聲
請案號：臺灣臺中地方法院檢察署九十五年度偵字第九七九二號
），提起上訴及移送併辦（九十五年度偵字第一三六三一號），
本院管轄之合議庭逕為第一審判決如下：
    主    文
戊○○連續攜帶兇器竊盜，累犯，處有期徒刑貳年貳月。扣案之
鑰匙壹支、手套壹雙、手電筒壹支、螺絲起子參支、尖嘴鉗壹支
、剪刀貳支均沒收。
    犯罪事實
一、戊○○前曾於民國九十一年間因搶奪及違反毒品危害防制條
    例案件，經法院判處有期徒刑一年四月、十月，定應執行刑
    有期徒刑二年確定，入監服刑後於九十三年十月十三日縮短
    刑期假釋出監，復因案遭撤銷假釋，餘殘刑有期徒刑四月又
    十九日，與其於九十四年間所犯竊盜案件遭判處有期徒刑四
    月部分接續執行後，於九十四年十二月十一日縮短刑期執行
    完畢，於翌日出獄。詎仍不知悔改，復基於意圖為自己不法
    所有之概括犯意：
  (一)於九十五年四月十三日十時許，在臺中縣太平市○○街五十
    號前，以自備鑰匙一支竊取甲○○所有停放於該處之車牌號
    碼ＶＰＰ─八六０號輕型機車乙輛（一九九九年出廠，四十
    九ＣＣ，價值約新臺幣【下同】一萬元）得逞。戊○○於竊
    取得手後，為恐遭他人發現，遂將己有原車牌號碼ＥＥＵ─
    八一六號機車車牌拆卸，改懸掛於上開竊得之輕型機車上，
    以供己代步之用。嗣於九十五年四月二十九日十九時許，戊
    ○○將上開贓車停放於臺中縣太平市○○○○街二十八號旁
    ，經警查驗該機車之車牌號碼與引擎號碼分屬不同人，遂伺
    機埋伏，於同日十九時十分許，適有戊○○前來取車，經詢
    問後始坦承犯行，而悉上情，並扣得其所有行竊用之鑰匙一
    支。
  (二)於九十五年五月二十八日凌晨零時三十分許，在臺中市○區
    ○○路五七０號前，以客觀上足為兇器使用之螺絲起子、剪
    刀，毀損辛○○所有停放於該處之車牌號碼Ｌ六─六八三九
    號自用小客車右前、右後、左前車窗（毀損部分未據告訴）
    ，竊取車內國際牌數位相機一臺（價值約一萬六千元）得逞
    。
  (三)於九十五年五月二十九日上午十時許之前某時，在臺中市○
    區○○路與錦中街口，以客觀上足為兇器使用之螺絲起子、
    剪刀，毀損丙○○所有停放於該處之車牌號碼九八八三─Ｎ
    Ｋ號自用小客車右前車窗（毀損部分未據告訴），竊取車內
    液晶螢幕一臺得逞。
  (四)於九十五年六月二日上午十時許之前某時，在臺中市○區○
    ○路與東成一街口，以客觀上足為兇器使用之螺絲起子、剪
    刀，毀損己○○所有停放於該處之車牌號碼ＬＮ─五四三一
    號自用小客車右前車窗（毀損部分未據告訴），竊取車內音
    響一組得逞。
  (五)於九十五年六月六日二十一時三十分許之前某時，在臺中市
    ○區○○路二段一六０號前，以客觀上足為兇器使用之螺絲
    起子、剪刀，毀損丁○○所有停放於該處之車牌號碼五一二
    七─ＮＣ號自用小客車右前車窗（毀損部分未據告訴），竊
    取車內ＤＶＤ一臺得逞。
  (六)於九十五年六月九日上午五時五十五分許之前某時，在臺中
    市○區○○路二段一六０號前，以客觀上足為兇器使用之螺
    絲起子、剪刀，毀損庚○○所有停放於該處之車牌號碼三五
    七九─ＬＪ號自用小客車車窗（毀損部分未據告訴），竊取
    車內音響一臺得逞。
  (七)於九十五年六月十二日二十三時許之前某時，在臺中市○區
    ○○路及博館路口，以客觀上足為兇器使用之螺絲起子、剪
    刀，毀損壬○○所有停放於該處之車牌號碼九Ｋ─五０七五
    號自用小客車右前車窗（毀損部分未據告訴），竊取車內音
    響一組得逞。
  (八)於九十五年六月十八日下午某時，在臺中縣大里市○○○路
    五十六號前，見沈金所有、由其女乙○○使用中之車牌號碼
    ＥＺＣ─六五九號機車（一九九九年出廠，四九ＣＣ，價值
    約五千元）停放於該處，遂徒手竊取並發動油門得逞離去，
    以為代步之交通工具。
  (九)於九十五年六月二十一日凌晨四時許，騎乘其竊來之車牌號
    碼ＥＺＣ─六五九號機車，背負裝有手套一雙、手電筒一支
    及客觀上足為兇器使用之螺絲起子三支、尖嘴鉗一支、剪刀
    二支之背包，行經臺中市○○○路與興大路口時，以上開螺
    絲起子及剪刀破壞停放於該處之不詳車牌號碼之自用小客車
    車窗，竊取車內汽車電視液晶螢幕一臺得逞。
  (十)戊○○於竊取上開(二)至(七)所示自用小客車內相機、ＤＶＤ、
    汽車音響得逞後，隨即以五百元至八百元不等之代價，出售
    予位於臺中市干城車站之跳蚤市場內綽號「兄仔」之不詳姓
    名年籍成年男子。嗣於九十五年六月二十一日十四時四十五
    分許，戊○○騎乘上開車牌號碼ＥＺＣ─六五九號機車行經
    臺中市○○路與英士路口時，為警察覺係贓車而查獲，當場
    並扣得其所有供竊盜用之手套一雙、手電筒一支、螺絲起子
    三支、尖嘴鉗一支、剪刀二支及行竊所得之汽車液晶電視螢
    幕一臺後，始悉上情。並於偵查中經警借提詢問時，坦承上
    開(二)至(七)所示竊盜案件。
二、案經臺中縣警察局霧峰分局報請臺灣臺中地方法院檢察署檢
    察官偵查後聲請簡易判決處刑暨移送併辦。
    理    由
一、訊據被告戊○○坦承上開犯罪事實不諱，核與被害人甲○○
    、辛○○、丙○○、己○○、丁○○、庚○○、壬○○、乙
    ○○等人於警詢時陳述情節相符，復有贓物認領保管單、刑
    案現場測繪圖、照片、臺中縣警察局尋獲電腦輸入單、車輛
    車牌失竊作業─查獲車輛認可資料、車籍作業系統等件在卷
    可證，足見被告自白確與事實相符，而堪予採信。本件事證
    業臻明確，被告犯行至堪認定。
二、核被告所為，係犯刑法第三百二十條第一項之竊盜罪及第三
    百二十一條第一項第三款之攜帶兇器竊盜罪（按刑法第三百
    二十一條第一項第三款之攜帶兇器竊盜罪，係以行為人攜帶
    兇器竊盜為其加重條件，此所謂兇器，其種類並無限制，凡
    客觀上足對人之生命、身體、安全構成威脅，具有危險性之
    兇器均屬之，且祇須行竊時攜帶此種具有危險性之兇器為已
    足，並不以攜帶之初有行兇之意圖為必要，最高法院著有七
    十九年臺上字第五二五三號判例意旨足資參照。被告於為上
    開犯罪事實一、(二)至(七)、(九)等犯行時均攜帶螺絲起子、剪刀
    ，於為(九)犯行時更攜帶尖嘴鉗等客觀上足以殺傷人之生命、
    身體之物，均屬兇器無誤）。被告行為後，刑法第五十六條
    連續犯之規定，業於九十四年一月七日修正公布刪除，並於
    九十五年七月一日施行，則被告之犯行，因行為後新法業已
    刪除連續犯之規定，此刪除雖非犯罪構成要件之變更，但顯
    已影響行為人刑罰之法律效果，自屬法律有變更，依新法第
    二條第一項規定，比較新、舊法結果，仍應適用較有利於被
    告之行為時法律即舊法論以連續犯（最高法院九十五年第八
    次刑事庭會議決議參照）。被告先後多次竊盜犯行，均時間
    緊接，手段相同，所犯基本構成要件復相同，顯係基於概括
    犯意反覆為之，為連續犯，依修正前刑法第五十六條規定論
    以一罪，並依法加重其刑。公訴人雖未及就併辦部分一同聲
    請簡易判決處刑，惟此部分與已聲請簡易判決處刑部分具有
    修正前刑法規定連續犯之具有裁判上一罪關係，基於審判不
    可分法理，本院自得併予審理。至被告雖於本院訊問及審理
    時坦承有於九十五年六月二日上午十時十分許（應係之前某
    時），在臺中市○○路與山西路口之山西停車場，以螺絲起
    子、剪刀毀損許孟紅所有停放於該處之車牌號碼二五三九─
    ＬＮ號自用小客車車窗，竊取車內ＤＶＤ一臺等情，然此部
    分僅被告自白，並無被害人筆錄，亦無其他可資佐參之證據
    ，尚難認被告此部分自白與事實相符，即無修正前刑法所定
    連續犯之裁判上一罪關係，依法本院不得審理，自應由承審
    檢察官另為妥適處理，併此陳明。又被告前曾於九十一年間
    因搶奪及違反毒品危害防制條例案件，經法院判處有期徒刑
    一年四月、十月，定應執行刑有期徒刑二年確定，入監服刑
    後於九十三年十月十三日縮短刑期假釋出監，復因案遭撤銷
    假釋，餘殘刑有期徒刑四月又十九日，與其於九十四年間所
    犯竊盜案件遭判處有期徒刑四月部分接續執行後，於九十四
    年十二月十一日縮短刑期執行完畢，於翌日出獄等節，有臺
    灣高等法院被告前案紀錄表一紙在卷可徵，其於前案有期徒
    刑執行完畢後五年內再犯本案有期徒刑以上之罪，不論依修
    正前之刑法第四十七條，或修正後之刑法第四十七條第一項
    之規定，均構成累犯，對被告而言並無有利或不利之情形，
    自不生新舊法比較之問題，應逕依修正前之刑法第四十七條
    ，論以累犯，並加重其刑。原審認被告事證明確予以論罪科
    刑，固非無見，惟原審未及就公訴人嗣後移送併辦竊盜部分
    併予審理，容有未洽；且刑法第五十六條規定業已於九十五
    年七月一日公布刪除，原審未及比較新舊法之法律關係以決
    定適用之法律依歸，亦有未洽。公訴人以原審未及審酌併辦
    竊盜部分提起上訴，為有理由，應由本院予以撤銷改判，另
    為適當之判決。爰審酌被告前已有多次竊盜、贓物及違反毒
    品危害防制條例、搶奪等犯行（詳前開紀錄表），素行不佳
    ，此次復犯，且甫於九十五年四月二十九日因竊盜案遭查獲
    ，經本院認無羈押必要而予以限制住居之處分後，竟又自九
    十五年五月起至同年六月二十一日為警查獲為止接二連三犯
    下多起竊盜案，顯毫無警惕之心，暨考以其行竊次數、財物
    價值、數量及犯後尚直承犯行無誤，坦承供出其他竊盜案件
    ，足見良心未泯等一切情狀，量處如主文所示之刑。至扣案
    之鑰匙一支，為被告所有行竊被害人甲○○機車之物，扣案
    之手套一雙、手電筒一支、螺絲起子三支、尖嘴鉗一支、剪
    刀二支則均為被告所有犯或預備犯犯罪事實一、(九)，螺絲起
    子與剪刀則為其犯或預備犯犯罪事實一、(二)至(七)竊盜案件所
    用之物，業據被告於本院審理時供明在卷，均依刑法第三十
    八條第一項第二款規定宣告沒收。至九十五年六月二十一日
    在被告身上查扣之汽車液晶電視螢幕一臺雖為被告竊盜得手
    之物，然並非其所有，被害人仍然保留所有權，此部分爰不
    予宣告沒收，附此敘明。
三、按檢察官聲請以簡易判決處刑之案件，經法院認為有第四百
    五十一條之一第四項但書之情形者，應適用通常訴訟程序審
    判之，刑事訴訟法第四百五十二條定有明文；且對於簡易判
    決之上訴，準用刑訴法第三編第一章及第二章之規定，管轄
    第二審之地方法院合議庭受理簡易判決上訴案件，應依通常
    程序審理。其認案件有刑訴法第四百五十二條之情形者，應
    撤銷原判決，逕依通常程序為第一審判決，法院辦理刑事訴
    訟簡易程序案件應行注意事項第十四項亦有規定。查於本案
    審判中並發現被告尚有其他具裁判上一罪即於本院審理時檢
    察官移送併案部分之犯罪事實，顯然法院認定之犯罪事實與
    檢察官據以求處罪刑之事實不符，而有刑事訴訟法第四百五
    十一條之一第四項但書第二款前段之情形，依前揭法律規定
    ，原審乃屬誤用簡易處刑程序，應由本院合議庭逕依通常程
    序審理後，而為第一審之判決，檢察官或被告如不服本判決
    ，仍得於法定上訴期間內，向管轄之第二審法院提起上訴，
    附此敘明。
四、另檢察官就被告竊取被害人許孟紅所有ＤＶＤ一臺移送併辦
    部分，應予退回，另行處理。
據上論斷，應依刑事訴訟法第四百五十五條之一第一項、第三項
、第四百五十二條、第四百五十一條之一第四項但書第二款前段
、第三百六十九條第一項前段、第三百六十四條、第二百九十九
條第一項前段，刑法第二條第一項前段、第三百二十一條第一項
第三款、第三十八條第一項第二款，修正前刑法第五十六條、第
四十七條，判決如主文。
中    華    民    國    95    年    8     月    18    日
                  刑事第三庭  審判長法  官  張靜琪
                                    法  官  吳進發
                                    法  官  賴妙雲
上正本證明與原本無異。
如不服本判決，應於送達後十日內向本院提出上訴狀（須附繕
本），上訴於台灣高等法院台中分院。
                                    書記官  孫曉鳳
中    華    民    國    95    年    8     月    18    日
附錄論罪科刑法條
刑法第三百二十一條第一項第三款
第  321 條  犯竊盜罪而有左列情形之一者，處六月以上、五年
            以下有期徒刑：
            一  於夜間侵入住宅或有人居住之建築物、船艦或
                隱匿其內而犯之者。
            二  毀越門扇、牆垣或其他安全設備而犯之者。
            三  攜帶兇器而犯之者。
            四  結夥三人以上而犯之者。
            五  乘火災、水災或其他災害之際而犯之者。
            六  在車站或埠頭而犯之者。
            前項之未遂犯罰之。


司法院資訊處製作；財團法人民間司法改革基金會備份。
